# 请教陈版主及各位大侠：

提问人：liuqiangily 时间：2010-07-27 11:39:44
有签有回购的投资协议的以下案例，请大家讨论： A公司以现金方式向B公司增资，并在增资协议中约定在 2 年后B公司原股东回购A公司所持有B公司股权，关于A公司开始对Ｂ公司的投资是按照投资处理还是按照借款处理。个人理解如下： １、如果是按照２年后的公允价值回购，并与Ｂ公司其他股东共享收益，同担风险，参与Ｂ公司的分工，在持有股权期间所享有的股东权利不受任何限制，则应作为长期股权投资核算； ２、如果２年后按照固定价值回购，并且不参与Ｂ公司的经营，则应作为持有至到期投资核算； 请大家讨论指正！

回答人：chenyiwei
基本上可以这样理解。但如果 2 年后按固定价格回购，则应当作为贷款和应收款，而不是持有至到期投资，因为该投资本身是没有活跃市场的。 但要注意：承担以固定价格回购义务的是B公司的股东而不是B公司本身，所以B公司接受投资仍然可以作为权益工具确认。如果承担回购义务的是B的控股股东，则该控股股东在其包含B公司的合并报表中应当把B公司接受A公司的投资确认为负债而不是少数股东权益处理。